【裁判字號】    98,抗,753
【裁判日期】    980512
【裁判案由】    假處分
【裁判全文】
臺灣高等法院民事裁定                   98年度抗字第753號
抗  告  人  甲○○
相  對  人  乙○○原名施賜文.
抗告人因與相對人間假處分事件，對於中華民國98年4 月13日臺
灣板橋地方法院98年度全字第1650號所為裁定提起抗告，本院裁
定如下：
    主      文
抗告駁回。
抗告訴訟費用由抗告人負擔。
    理      由
一、原裁定以：抗告人聲請假處分，未提出任何證據釋明假處分
    原因，抗告人之聲請於法不合。乃裁定駁回抗告人假處分之
    聲請。經核無不合。
二、抗告意旨略以：兩造協議離婚，當時相對人同意將其名下坐
    落臺北縣三重市○○路○段39號9樓之1、9樓之2 房屋暨其基
    地，及地下室停車位（下合稱系爭不動產），贈與抗告人。
    相對人迄未將系爭不動產所有權移轉登記予抗告人，頃聞相
    對人正準備將系爭不動產出賣讓與他人，若不將系爭不動產
    實施假處分，則抗告人之權益顯然無法保障。民事訴訟法第
    526條第1項雖規定，請求及假扣押之原因應釋明之。但第2
    項規定，前項釋明如有不足，而債權人陳明願供擔保或法院
    認為適當者，法院得定相當之擔保，命供擔保後為假扣押。
    因此，抗告人聲明願供擔保以代釋明，顯屬合法等語。
三、按債權人就金錢請求以外之請求，欲保全強制執行者，得聲
    請假處分。假處分，非因請求標的之現狀變更，有日後不能
    強制執行，或甚難執行之虞者，不得為之，民事訴訟法第53
    2 條定有明文。次按新修正民事訴訟法第526條第2項，已將
    「債權人雖未為前項釋明，如就債務人所應受之損害已供法
    院所定之擔保者，得命為假扣押」之規定，修正為「前項釋
    明如有不足，而債權人陳明願供擔保或法院認為適當者，法
    院得定相當之擔保，命供擔保後為假扣押」，以與同條第一
    項規定「請求及假扣押之原因，應釋明之」相呼應。是請求
    及假扣押之原因，債權人如未先為釋明，縱就債務人所應受
    之損害供法院所定之擔保者，亦不得命為假扣押，必因釋明
    而有不足，並經債權人陳明願供擔保或法院認為適當者，始
    得命供擔保後為假扣押。此於假處分，依同法第533 條規定
    ，自亦準用之，最高法院94年台抗字第156 號裁判要旨參照
    。又所謂釋明，乃提出能即時調查之證據，使法院信其主張
    為真實，故當事人於釋明其事實上之主張時，應同時提出可
    供法院得隨時進行調查之證據，如當事人未同時提出供釋明
    用之證據，法院自無裁定限期命其補正之必要（最高法院75
    年度台抗字第453號裁定參照）。
四、查抗告人於原法院聲請就系爭不動產為假處分，提出與相對
    人間離婚協議書、補充協議書、土地及建物登記謄本等為證
    。其中抗告人提出之離婚協議書、補充協議書，固足釋明抗
    告人對相對人就金錢請求以外之請求原因。惟查，抗告人就
    請求之標的現狀變更，有日後不能強制執行，或甚難執行之
    虞，未提出得即時調查之證據以為釋明，僅泛稱聽聞相對人
    準備出賣將系爭不動產，尚難信抗告人之主張為真實。揆諸
    前開說明，抗告人未釋明假處分之原因，縱抗告人聲明就相
    對人所應受之損害願供擔保，仍不得命為假處分。原裁定駁
    回抗告人之聲請，於法核無違誤。抗告意旨指摘原裁定不當
    ，求予廢棄，為無理由，應予駁回。
五、據上論結，本件抗告為無理由，爰裁定如主文。
中    華    民    國    98    年    5     月    12    日
                    民事第二庭
                        審判長法  官  吳謙仁
                              法  官  蘇瑞華
                              法  官  李瓊蔭
正本係照原本作成。
本裁定除以適用法規顯有錯誤為理由，不得再抗告。如提起再抗
告，應於收受後10日內委任律師為代理人向本院提出再抗告狀。
並繳納再抗告費新台幣１千元。
中    華    民    國    98    年    5     月    13    日
                              書記官  王才生


司法院資訊處製作；財團法人民間司法改革基金會備份。
